MARÍA JESÚS MORANDÉ BASCUÑÁN

Dirección Particular: Warren Smith 47, dpto. 49, Las Condes, Santiago, Chile. Celular: +56 9 9824 4881 E-mail: mjmorandeb@gmail.com

Ingeniero Comercial de la Universidad de los Andes. Con 5 años de experiencia en empresas de los rubros hotelero y financiero. Principalmente me he desempeñado en funciones en áreas de administración, finanzas y comercial. El último año y medio he estado desarrollando un proyecto de emprendimiento.

Competencias desarrolladas en administración, análisis y planificación. Soy organizada, responsable, movida, con facilidad de adaptación a equipos de trabajo y al cambio.

EXPERIENCIA LABORAL

Dic 2017 – a la fecha	PROYECTO DE EMPRENDIMIENTO de almuerzos para oficinas.
Dic 2013 – Nov 2017	ASISTENTE COMERCIAL en ADMINISTRACION DE ACTIVOS BICE INVERSIONES Encargada de llevar la relación diaria con clientes de Altos Patrimonios, preparar periódicamente informes de rentabilidades, inversión de la cartera de clientes en Money Market, Renta Fija y Renta Variable local, entre otros.
Jun 2012 – Dic 2012	ANALISTA DE FINANZAS en ATTON HOTELES Encargada de las proyecciones semanales de la caja de la empresa, tomar depósitos, compra- venta de dólares, evaluación de proyectos. Además, periódicamente preparaba reportes y presentaciones para el comité de desarrollo y directorio.
May 2012–Jun 2012	ASISTENTE en Dirección de Operaciones en UNIVERSIDAD DE LOS ANDES

Dic 2011 – Ene 2012 PRÁCTICA PROFESIONAL en BICE INVERSIONES Equipo de estudios Renta Variable de AGF

2008 – 2012 AYUDANTE en diversos ramos en UNIVERSIDAD DE LOS ANDES

FORMACIÓN ACADÉMICA

2007 – 2012	UNIVERSIDAD DE LOS ANDES, Santiago. Ingeniería Comercial (Segundo Semestre de 2007 - Primer Semestre de 2012)
2004 – 2006	COLEGIO INGLÉS SAINT JOHN'S SCHOOL, Concepción Educación media

ACTIVIDADES EXTRACURRICULARES

Jun 2017 – Ago 2017 Curso presencial de Inglés E-Class, Santiago, Chile (Nivel aprobado: 8)

Jun 2016 – Ago 2016 Curso presencial de Inglés E-Class, Santiago, Chile (Nivel aprobado: 7)

OTROS

Idiomas: Inglés Avanzado (Curso en Embassy CES, Oxford, Inglaterra e E-Class)
Computación: Nivel avanzado Excel, Outlook, Word y Power Point.
Acreditación ACIV hasta 02-02-2020 "Reacreditación Ejecutivos de cuenta, ejecutivos de venta y

asesores de inversión de productos masivos y especializados"